臺灣高等法院臺中分院刑事裁定　
111年度抗字第1011號
抗  告  人  
即  受刑人  周依萱


上列抗告人因聲請定應執行刑案件，不服臺灣彰化地方法院中華
民國111年9月30日裁定(111年度聲字第901號)，提起抗告，本院
裁定如下：
    主  文
抗告駁回。
    理  由
一、原裁定意旨略以：抗告人即受刑人周依萱(下稱受刑人)因犯
    如附表所示各罪，先後經法院判處如附表所示之刑，均經分
    別確定在案，有如附表所示之各該判決及臺灣高等法院被告
    前案紀錄表各1件附卷可參。茲檢察官聲請定其應執行之刑
    ，經審核認聲請為正當，並斟酌受刑人所犯罪名均為竊盜罪
    ，且各罪行為時間間隔不遠，暨各罪手段、所生危害與損害
    、被告犯後態度、前科素行；以及受刑人經原審法院發函詢
    問對定執行刑之意見後，回復表示希望罰金分期給付之意見
    等總體情狀綜合判斷，乃定其應執行之刑拘役120日，併諭
    知易科罰金之折算標準。
二、受刑人抗告意旨如附件所示。
三、按法律上屬於自由裁量之事項，並非概無法律性之拘束。法
    院就自由裁量權之行使，除不得逾越法律所規定範圍之外部
    性界限外，尚應受比例原則、公平正義原則之規範，謹守法
    律秩序之理念，體察法律之規範目的，使其結果實質正當，
    合於裁量之內部性界限，俾與立法本旨相契合。刑法第51條
    第6 款規定數罪併罰，宣告多數拘役者，應於各刑中之最長
    期以上，各刑合併之刑期以下，定其應執行之刑期，但不得
    逾120日，其就數罪併罰，固非採併科主義，而係採限制加
    重主義，就俱發各罪中，以最重之宣告刑為基礎，由法院參
    酌他罪之宣告刑，裁量加重定之，且不得逾法定之120日最
    高限制，此即外部性界限。法院為裁判時，二者均不得有所
    逾越。在數罪併罰，有二裁判以上，定其應執行之刑時，固
    屬於法院自由裁量之事項，然仍應受前揭外部性界限及內部
    性界限之拘束。又執行刑之量定，係事實審法院自由裁量之
    職權，倘其所酌定之執行刑，並未違背刑法第51條各款所定
    之方法或範圍（即法律之外部性界限），亦無明顯違背公平
    、比例原則或整體法律秩序之理念（即法律之內部性界限）
    者，不得任意指為違法或不當。
四、經查，本件受刑人所犯如附表所示之罪，先後經臺灣臺中地
    方法院、臺灣雲林地方法院、臺灣彰化地方法院判處如附表
    所示之刑，且均分別確定在案，各罪犯罪時間均在附表編號
    1所示判決確定之前，又受刑人所犯如附表所示均為得易科
    罰金之罪，且均為竊盜罪，佐以附表編號1至7部分曾經臺灣
    雲林地方法院以111年度聲字第584號裁定應執行刑拘役120
    日，再經臺灣高等法院臺南分院以111年度抗字第723號抗告
    駁回確定等情，有各該判決書及臺灣高等法院被告前案紀錄
    表在卷可憑。受刑人所犯如附表編號1至9所示之罪（共14罪
    ），合計總刑度為拘役380日（但拘役因有120日之最高限制
    ，故拘役120日乃外部界限）；又因其中如附表編號1至7（
    計10罪）所示各罪，曾經法院定應執行拘役120日，是原裁
    定就受刑人所犯如附表所示之罪所處之刑，係在各刑中曾定
    應執行刑之最長期（即120日）以上，法定之最高度刑以下
    （120日），定其應執行刑為拘役120日，當已兼顧受刑人行
    為責任與整體比例原則暨責罰相當原則等自由裁量權之內部
    抽象價值，並無違反內部性界限濫權裁量情形。且並未逾越
    刑法第51條第6款所定量刑裁量之外部性界限，又適用「限
    制加重原則」之量刑原理，對受刑人給予適度之刑罰折扣，
    符合法律授與裁量權之目的，與所適用法規目的之內部性界
    限無違，亦無違罪刑相當原則，復無已經裁判定應執行刑確
    定之各罪，再就其各罪之全部或部分重複定應執行刑，而有
    違反一事不再理原則之情（最高法院110年度台抗大字第489
    號裁定意旨參照），本院自應尊重原審法院裁量權限之行使
    。是以，原審法院此項裁量職權之行使，並無違反法律之目
    的及法律秩序之理念所在，符合外部性、內部性界限，屬法
    院裁量職權之適法行使，依據上揭說明，原裁定並無不當。
五、受刑人抗告意旨固以原裁定定刑皆為得易科罰金之刑，但易
    科罰金新臺幣12萬元仍屬過重，其保證不會再犯，盼望天父
    上帝眷顧，為其邁向自我現行萬能，其已34歲，當務之急是
    賺錢完成夢想，所以不能失去自由，但亦無力繳納易科罰金
    ，其已找到工作，將來會努力工作，其○○年紀已大，必須照
    顧○○等語，而指摘原裁定不當。然數罪併罰之定應執行之刑
    ，係出於刑罰經濟與責罰相當之考量，並非予以犯罪行為人
    或受刑人不當之利益，況受刑人所犯之罪共有14件，可見受
    刑人無法控制而一再犯罪，顯非偶發性犯罪，反映受刑人法
    治觀念薄弱、自我約束能力不足之人格特性與犯罪傾向，自
    應受較高之刑罰評價（此實係基於刑罰公平原則考量，杜絕
    僥倖犯罪心理，並避免鼓勵犯罪），以匡正其迭次違反刑罰
    規範行為。又受刑人所述其個人及家庭狀況，並非本件定應
    執行刑法定所得審酌事項，是受刑人執上情請求從輕給予最
    有利之裁定等語，並非有據。
六、綜上所述，原審所定之應執行刑，並未逾越量刑裁量之外部
    界限，亦未逾越量刑裁量之內部界限，其就自由裁量之行使
    ，符合比例原則、公平正義原則、法律秩序理念及法律規範
    目的，尚無瑕疵可指。受刑人徒以其個人主觀上對法院量刑
    之期盼，對原審適法裁量權之職權行使，指摘原裁定不當，
    其所為之抗告並無理由，應予駁回。
據上論結，應依刑事訴訟法第412條，裁定如主文。
中    華    民    國    111   年    11    月    9     日
            刑事第四庭     審判長法　官   蔡  名  曜
　　　　　　                     法　官   鄭  永  玉  
                                 法　官   林  宜  民
以上正本證明與原本無異。
不得再抗告。
                                 書記官   謝  安  青
　　　　　　　　　　　　　　　　 
中　　華　　民　　國　　111 　年　　11　　月　　9 　　日

附表：受刑人周依萱定應執行案件一覽表
 編　　　　　號  1 2 3  罪　　　　　名  竊盜　 竊盜 竊盜  宣　　告　　刑  拘役50日 拘役10日 拘役10日(共3罪)  犯　罪　日　期  110年3月11日 110年3月10日 110年4月7日 110年4月30日 110年6月8日 偵查（自訴）機關年   度   案   號  臺中地檢110年度偵字第20089號 雲林地檢110年度偵字第2584號 雲林地檢110年度偵字第3731號等 最　後　　事 實 審 法　　院 臺中地院 雲林地院 雲林地院  案　　號 110度中簡字第1628號 110年度六簡字第170號 110年度六簡字第216號  判決日期 110年9月6日 110年8月27日 110年8月27日 確　 定　　判　 決 法　　院 臺中地院 雲林地院 雲林地院  案　　號 110度中簡字第1628號 110年度六簡字第170號 110年度六簡字第216號  判決確定日期 110年10月5日 110年10月5日 110年10月5日 是否為得易科罰金、社勞案件  均是 均是 均是 備             註  臺中地檢110年執字第12249號 雲林地檢110年執字第2525號 雲林地檢110年執字第2529號 
 編　　　　　號  4 5 6  罪　　　　　名  竊盜 竊盜 竊盜  宣　　告　　刑  拘役30日 拘役30日(共2罪) 拘役50日  犯　罪　日　期  110年3月17日 110年5月8日 110年6月26日 110年5月7日 偵查（自訴）機關年   度   案   號  臺中地檢110年度偵字第10102號 雲林地檢110年度偵字第5205號等 雲林地檢110年度偵緝字第276號 最　後　　事 實 審 法　　院 臺中地院 雲林地院 雲林地院  案　　號 110年度簡上字第258號 110年度六簡字第238號 111年度易字第66號  判決日期 110年10月19日 110年12月1日 110年3月17日 確　 定　　判　 決 法　　院 臺中地院 雲林地院 雲林地院  案　　號 110年度簡上字第258號 110年度六簡字第238號 111年度易字第66號  判決確定日期 110年10月19日 111年1月4日 111年4月12日 是否為得易科罰金、社勞案件  均是 均是 均是 備             註  臺中地檢110年執字第13087號 雲林地檢111年執字第875號 雲林地檢111年執字第966號 
 編　　　　　號  7 8 9  罪　　　　　名  竊盜 竊盜 竊盜　  宣　　告　　刑  拘役50日 拘役30日(共2罪) 拘役20日(共2罪)  犯　罪　日　期  110年9月2日 110年3月8日 110年9月22日 110年7月19日 110年7月21日 偵查（自訴）機關年   度   案   號  臺中地檢110年度偵字第35785號 彰化地檢110年度偵字第12663號等 彰化地檢110年度速偵字第748號等 最　後　　事 實 審 法　　院 臺中地院 彰化地院 彰化地院  案　　號 110年度中簡字第2577號 110年度簡字第178號 110年度簡字第1079、1418號  判決日期 110年12月7日 111年4月13日 111年6月13日 確　 定　　判　 決 法　　院 臺中地院 彰化地院 彰化地院  案　　號 110年度中簡字第2577號 110年度簡字第178號 110年度簡字第1079、1418號  判決確定日期 111年5月31日 111年6月14日 111年7月13日 是否為得易科罰金、社勞案件  均是 均是 均是 備             註  臺中地檢111年度執字第7652號 彰化地檢111年執字第3151號 彰化地檢111年度執字第3253號